---
title: "Correlacion Ansiedad y Optimismo"
author: "Alejandro Ramos Usaj"
date: "2023-04-13"
output: html_document
---

```{r setup, include=FALSE}
knitr::opts_chunk$set(echo = TRUE)
```


```{r}
library(rstan)
library(ggExtra)
library(bayesplot)
```


En primer lugar graficamos la asociacion

```{r}
#Load data
load('../data/exp1_data.RData')

#Compute influence score based on Zanete and factor column for good/bad news 
dexp1 <- dexp1 %>%
  mutate(
    news = factor(ifelse(I==0, "bad", "good")),
    subj = as.integer(subj)
  )

p <- dexp1 |> group_by(subj) |> summarise(anx = unique(scoreAnsiedad), opt = unique(scoreOptimismo)) |>
  ggplot(
    aes(x = anx, y = opt)
  ) +
  geom_point() +
  tidybayes::theme_tidybayes() + xlab("Anxiety") + ylab("Optimism")
ggExtra::ggMarginal(p, type = 'histogram')
```

Dado la distribucion de ambas variables optamos por hacer un analisis de correlacion robusto. Para esto armamos un modelo en STAN

```{r}
modelo_stan <- model <- "
data {
    int<lower=1> N;  // number of observations
    vector[2] x[N];  // input data: rows are observations, columns are the two variables
}

parameters {
    vector[2] mu;                 // locations of the marginal t distributions
    real<lower=0> sigma[2];       // scales of the marginal t distributions
    real<lower=1> nu;             // degrees of freedom of the marginal t distributions
    real<lower=-1, upper=1> rho;  // correlation coefficient
}

transformed parameters {
    // Covariance matrix
    cov_matrix[2] cov = [[      sigma[1] ^ 2       , sigma[1] * sigma[2] * rho],
                         [sigma[1] * sigma[2] * rho,       sigma[2] ^ 2       ]];
}

model {
  // Likelihood
  // Bivariate Student's t-distribution instead of normal for robustness
  x ~ multi_student_t(nu, mu, cov);
    
  // Noninformative priors on all parameters
  sigma ~ normal(0,100);
  mu ~ normal(0, 100);
  nu ~ gamma(2, 0.1);
}

generated quantities {
  // Random samples from the estimated bivariate t-distribution (for assessment of fit)
  vector[2] x_rand;
  x_rand = multi_student_t_rng(nu, mu, cov);
}"
```


Antes de poder hacer la estimacion tenemos que preparar los datos en el formato correcto, es decir como una matriz con dos columnas. 

```{r}
corr_matrix <- dexp1 |> group_by(subj) |> 
  summarise(anx = unique(scoreAnsiedad), opt = unique(scoreOptimismo)) |> 
  select(-subj) |> 
  as.matrix()
```

Ahora procedemos a correr el sampling por MCMC para estimar los parametros de interes.

```{r}
correlacion_robusta <- rstan::stan(
  model_code = model, 
  data = list(
    x = corr_matrix, 
    N = nrow(corr_matrix)
              ),
  iter=5000*2, chains=4, seed=13042023
                    )
```


Ahora tenemos que analizar los diagnosticos de la cadena.

```{r}
stan_trace(correlacion_robusta, pars = names(correlacion_robusta))
```


```{r}
stan_ac(correlacion_robusta, pars = names(correlacion_robusta))
```

```{r}
lapply(
  extract(correlacion_robusta),
  function(x) data.frame(
  rhat = Rhat(
  matrix(x,nrow = 5000, ncol = 4)
  ),
  ess_b = ess_bulk(
  matrix(x,nrow = 5000, ncol = 4)
  ),
  ess_t = ess_tail(
  matrix(x,nrow = 5000, ncol = 4)
  )
  )
)

lapply(extract(correlacion_robusta), 
       dim
       )
```




```{r}
data.frame(
  rho = extract(correlacion_robusta)$rho
) |> ggdist::mean_hdi()

data.frame(
  rho = extract(correlacion_robusta)$rho
) |>
  ggplot(
    aes(x = rho)
  ) +
  ggdist::stat_halfeye(point_interval = 'mean_hdi', .width = c(0.8,0.95), fill = 'lightblue') +
  ylab("Posterior Density") + xlab(expression(rho)) +
  tidybayes::theme_tidybayes() 
```







```{r}
rstan::stan_dens(test)
rstan::stan_dens(test, pars = 'rho')
rstan::extract(test)$rho |> ggdist::mean_hdi()
```

