---
title: "Exp1 - Results"
author: "Guillermo Solovey"
date: "12/7/2021"
output: html_document
---

```{r setup, include=FALSE}
knitr::opts_chunk$set(echo = TRUE)
```

```{r echo=FALSE, message=FALSE, warning=FALSE}
require(tidyverse)
require(broom)
require(knitr)
require(papeR)
require(kableExtra)
load("../data/exp1_data.RData")
```


### Anxiety-Optimism correlation

Los más optimistas tienen menos ansiedad-rasgo


```{r echo=FALSE, message=FALSE, warning=FALSE}
dexp1 %>% 
  group_by(sujID) %>% 
  dplyr::summarise(id = first(subj), 
                   anx = first(scoreAnsiedad),
                   opt = first(scoreOptimismo)) %>% 
  ungroup() %>% 
  ggplot(aes(x=opt, y=anx)) + 
  geom_point() +
  scale_x_continuous(breaks = seq(10,30,1)) +
  scale_y_continuous(breaks = seq(10,40,2)) +
  labs(x ="LOT score", y = "trait anxiety score") + 
  geom_smooth(method = "lm", color = "black") + 
  theme_bw() + 
  theme(axis.title.x=element_text(vjust=-4)) +
  theme(axis.title.y=element_text(vjust=+6)) + 
  theme(plot.margin = unit(c(1,1,1,1), "cm")) +
  theme(panel.grid.minor.x = element_blank(), 
        panel.grid.minor.y = element_blank(),
        aspect.ratio = 1) 


kable(  prettify( summary(lm(scoreAnsiedad ~ scoreOptimismo, data = dexp1)) ), 
        digits = 2) %>% 
  kable_styling(full_width = F)

```



### p1-anxiety 

Quienes tienen mayor ansiedad-rasgo eligen p1 mayores. Para cada pregunta $j$, 
hago un ajuste lineal $p_1(i,j) = a(j) + b(j) ~ anx(i)$,
donde $i$ es el índice de los individuos. Esto da un $b$ promedio de:

$$ \hat{b} = 0.003$$

10 puntos de ansiedad-rasgo aumentan el p1 en 0.03

```{r echo=FALSE}
# summary de p1 ~ Ansiedad
beta <- dexp1 %>% 
  group_by(pregID) %>% 
  do(m =coef(lm(p1 ~ scoreAnsiedad, data = .))) %>% 
  unnest_wider(m) %>%   
  select(scoreAnsiedad) %>% 
  rename(b = scoreAnsiedad)

kable( prettify( summary( lm( b ~ 1, data = beta) )), digits = 3)  %>% 
  kable_styling(full_width = F)

# # pregunta por pregunta
# dexp1 %>% 
#   group_by(pregID) %>% 
#   do(m =coef(lm(p1 ~ scoreAnsiedad, data = .))) %>% 
#   unnest_wider(m) %>%   
#   select(pregID, scoreAnsiedad) %>% 
#   ggplot(aes(x=scoreAnsiedad, y=reorder(pregID, scoreAnsiedad))) +
#   geom_point() +
#   geom_vline(xintercept = 0) + 
#   theme_bw() + 
#   labs(y ="item ID", x = "slope in: p1 ~ trait anxiety score") + 
#   theme(axis.title.x=element_text(vjust=-4)) +
#   theme(axis.title.y=element_text(vjust=+6)) + 
#   theme(plot.margin = unit(c(1,1,1,1), "cm")) +
#   theme(panel.grid.minor.x = element_blank(), 
#         panel.grid.minor.y = element_blank()) 
# 
# 
# s <- summary(lm(p1 ~ scoreAnsiedad, data = dexp1))
# kable(prettify(s))



```

Otra forma de verlo es con la distribución de p1 para sujetos con baja y alta ansiedad.

```{r echo=FALSE}

dexp1 %>% 
  mutate(anx = case_when(
    scoreAnsiedad < median(dexp1$scoreAnsiedad) ~ "low",
    scoreAnsiedad >= median(dexp1$scoreAnsiedad) ~ "high"
  )) %>% 
  ggplot(aes(x = p1, fill = anx)) +
  geom_density(alpha=0.3, bw = 0.05) + 
  theme_bw()


# dexp1 %>% 
#   mutate(anx = case_when(
#     scoreAnsiedad < median(dexp1$scoreAnsiedad) ~ "low",
#     scoreAnsiedad >= median(dexp1$scoreAnsiedad) ~ "high"
#   )) %>% 
#   ggplot(aes(y = p1, x = anx)) +
#   geom_boxplot() + 
#   geom_jitter() +
#   coord_flip() +
#   theme_bw()
  
```


### update de buenas vs update de malas

```{r echo=FALSE}

ggplot(data = dexp1, aes(y=update, x=factor(I))) +
  geom_boxplot(outlier.shape = NA) + 
  theme_bw()

```

