---
title: "Diagnosticos"
author: "Alejandro Ramos Usaj"
date: "2023-03-10"
output: html_document
---

```{r setup, include=FALSE}
knitr::opts_chunk$set(echo = TRUE)
```

```{r}
library(brms)
library(tidyverse)
library(bayesplot)
library(tidybayes)
library(broom.mixed)
```

# BART Steps

1.  Explicar el modelo 

2.  Reportar detalles de computo (pendiente)

3.  Describir la distribucion posterior

    1.  [Posterior predictive check]
    2.  [Posterior summary]

4.  Reportar decisiones y criterios (pendiente)

5. [Sensitivity Analysis]

# Model building

```{r}
#Load data
load('../data/exp1_data.RData')

#Compute factor column for good/bad news 
dexp1 <- dexp1 %>%
  mutate(
    news = factor(ifelse(I==0, "bad", "good")),
    subj = as.integer(subj)
  )

update_model <- brm(update ~ 
                news * scoreOptimismo * ep +
                news * scoreAnsiedad * ep +
                news * pT +
                (1 | subj),
              data = dexp1,
              seed = 1234, # for reproducibility
              cores = 4, chains = 4,
              iter = 10000, 
              file = "model_fits/FitExp1"
)


update_model_parameters <- variables(update_model)
update_model_params_other <- update_model_parameters[
  !stringr::str_detect(update_model_parameters, 'b_|subj')
]

prior_summary(update_model)
```

# Modelo de update lineal

## Trace

### Fixed

```{r}
mcmc_trace(update_model, pars = vars(contains('b_')))
```

### Random

```{r}
mcmc_trace(update_model, pars = vars(contains('subj')))
```

### Other

```{r}
mcmc_trace(update_model, pars = update_model_params_other)
```

## Dens

### Fixed

```{r}
mcmc_dens(update_model, pars = vars(contains('b_')))
```

### Random

```{r}
mcmc_dens(update_model, pars = vars(contains('subj')))
```

### Other

```{r}
mcmc_dens(update_model, pars = update_model_params_other)
```

## Dens overlay

### Fixed

```{r}
mcmc_dens_overlay(update_model, pars = vars(contains('b_')))
```

### Random

```{r}
mcmc_dens_overlay(update_model, pars = vars(contains('subj')))
```

### Other

```{r}
mcmc_dens_overlay(update_model, pars = update_model_params_other)
```

## Autocorrelation

```{r}
mcmc_acf_bar(update_model, pars = vars(contains('b_')))
```

## ESS

```{r}
neff_ratio(update_model)
```

## R-hat

```{r}
rhat(update_model)
```

## Posterior predictive check

```{r}
brms::pp_check(update_model, ndraws = 50)
```

## Posterior summary

```{r}
tidy(update_model, conf.level = 0.95, conf.method = 'HPDinterval')
```


## Sensitivity Analysis

Para el analisis de sensibilidad vamos a comparar el modelo original donde se usaban los priors defaults de brms con un modelo identico donde los priors para los elementos `b` se fijaron en una normal estandard (0,1) dado que la variable de respuesta no puede exceder el -1 o el 1 por lo que ningun efecto podria en principio ser mayor o menor que esos dos valores. Sin embargo no se impusieron condiciones restrictivas como una distribucion uniforme entre -1 y 1 de manera que no este definida la distribucion por fuera de ese rango. Estos priors entonces son mucho mas informativos que los _flat_ priors usados por default por brms. 

Para esto primero fijamos los nuevos priors del modelo.

```{r}
priors <- c(
  set_prior("normal(0,1)", class = "b")
)
```

Ajustamos el nuevo modelo con los nuevos priors

```{r}
sensitivity_update_model <- update_model <- brm(update ~ 
                news * scoreOptimismo * ep +
                news * scoreAnsiedad * ep +
                news * pT +
                (1 | subj),
              data = dexp1,
              prior = priors,
              seed = 5678, # for reproducibility
              cores = 4, chains = 4,
              iter = 10000, 
              file = "model_fits/FitExp1_sensitivity"
)
stancode(update_model)
```

Ahora lo que queremos es ver como cambia la estimacion de la posterior para cada parametro. 

```{r}
difference_matrix <- tidy_draws(update_model) %>% select(!starts_with('.')) %>% data.matrix() - tidy_draws(sensitivity_update_model) %>% select(!starts_with('.')) %>% data.matrix()
```

